【裁判字號】    90,中簡上,152
【裁判日期】    900904
【裁判案由】    毀棄損壞
【裁判全文】
臺灣台中地方法院刑事判決                        九十年度中簡上字第一五二號
    上  訴  人  臺灣台中地方法院檢察署檢察官
    上  訴  人
    即  被  告  乙○○○
右列上訴人等因被告毀棄損壞案件，不服本院台中簡易庭九十年度中簡字第二七Ｏ號
中華民國九十年四月十三日第一審簡易判決（聲請案號：臺灣台中地方法院檢察署九
十年度偵字第三一Ｏ號），提起上訴，本院管轄之第二審合議庭判決如左：
    主      文
上訴駁回。
    事      實
一、乙○○○係甲○○之兄陳平助之配偶，緣甲○○之父陳阿遠向台中市政府承租台
    中市○○區○○段九七五號土地，面積六百平方公尺，租期自民國八十四年一月
    一日起至八十九年十二月三十一日止，然陳阿遠於八十七年三月二十日逝世，承
    租人之地位應由法定繼承人陳宗義、車陳珠、甲○○、陳素香及陳平助之代位繼
    承人陳嘉文、陳佩君、陳誼芳共同繼承。惟因乙○○○在前開土地上加蓋鐵皮屋
    經營上友釣蝦場，而違反承租土地之使用目的，台中市政府乃於八十九年六月間
    予以拆除，乙○○○卻於八十九年七月中旬某日，未得全體繼承人之同意，再次
    著手搭蓋鐵皮屋，經甲○○於八十九年七月十六日上午某時，駕駛載運抓物機之
    車號Ｓ七－七七五號貨車至前開土地，欲將乙○○○已搭設完成之鐵柱拆除以行
    使權利時，陳詹美月竟基於毀損之故意，持石塊丟擲甲○○之前開貨車，致前開
    貨車之擋風玻璃被擊破，足以生損害於甲○○。
二、案經甲○○訴請臺灣台中地方法院檢察署檢察官偵查後聲請以簡易判決處刑。
    理      由
一、訊據被告乙○○○固坦承持石塊擊破被害人甲○○貨車擋風玻璃之事實，惟辯稱
    ：其係為了避免鐵柱遭甲○○拆除，致其權利受侵害，其財產已受緊急危難，所
    以才拿石塊丟擲甲○○之貨車，係緊急避難之行為，應屬不罰云云。然查：右揭
    事實業據被害人於偵查中及本院審理時指訴綦詳，復有公有耕地租賃契約影本一
    份、繼承系統表一份、戶籍謄本四份、照片六張附於偵查卷可稽。而所謂「緊急
    避難」係指二個正當法益發生衝突時，倘無法獲得公權力之救助時，則許私人實
    施避難之行為，本件被告未得前開承租地全體繼承人之同意，即擅自搭設鐵柱，
    難謂其有正當之法益，從而，被告自不得就其行為主張緊急避難，允無疑義。查
    被告以石塊擊破被害人所有貨車之擋風玻璃，足以生損害於被害人。被告之所辯
    無非卸飾之詞，不足採信，事證明確，其犯行洵堪認定。
二、核被告所為，係犯刑法第三百五十四條之毀損罪。原審認被告罪證明確，因予適
    用刑法第三百五十四條、第四十二條第二項、罰金罰鍰提高標準條例第一條前段
    、第二條規定，量處罰金一千二百元，並諭知易服勞役之折算標準，其認事用法
    核無違誤，量刑亦屬允適，被告猶執前詞否認犯罪，指摘原判決不當，為無理由
    ，應予駁回；另檢察官上訴意旨雖以被告迄未與被害人和解，原判決量刑過輕，
    而指摘原判決不當，並求予撤銷改判云云，惟查被害人修復其遭被告毀損之擋風
    玻璃，計花費新台幣三千五百元，此據被害人於偵查中及本院審理時指述明確，
    所受之損害尚非重大，原審判決量處被告罰金一千二百元（折合新台幣三千六百
    元）自屬允當，是檢察官之上訴亦為無理由，應予駁回。
據上論斷，應依刑事訴訟法第四百五十五條之一第一項、第三項、第三百六十八條，
判決如主文。
中      華      民      國      九十      年      九    月      四      日
                審判長法  官  夏一
                                        法  官  黃松竹
                                        法  官  簡源希
右正本證明與原本無異。
不得上訴。
                                        書記官
中     華      民      國      九十      年       九      月     五    日
附錄論罪科刑法條：
刑法第三百五十四條：毀棄、損壞前二條以外之他人之物或令致不堪用，足以生損害
                    於公眾或他人者，處二年以下有期徒刑、拘役或五百元以下罰
                    金。


司法院資訊處製作；財團法人民間司法改革基金會備份。
